【裁判字號】    97,易,1332
【裁判日期】    980113
【裁判案由】    竊盜
【裁判全文】
臺灣高雄地方法院刑事判決              97年度易字第1332號
公  訴  人  臺灣高雄地方法院檢察署檢察官
被      告  己○○
被      告  庚○○
                   （現於臺灣高雄第二監獄執行中）
上列被告因竊盜案件，經檢察官提起公訴（97年度偵緝字第2560
號），被告於準備程序中就被訴事實為有罪之陳述，經本院告知
簡式審判程序之旨，並聽取被告與公訴人之意見後，本院合議庭
裁定由受命法官獨任進行簡式審判程序，判決如下：
    主  文
己○○所犯如附表編號一至六所示之罪，各處如附表編號一至六
主文欄所示之刑，應執行有期徒刑拾月。
庚○○所犯如附表編號六至七所示之罪，各處如附表編號六至七
主文欄所示之刑，應執行有期徒刑肆月，如易科罰金，以新臺幣
壹仟元折算壹日。
    事  實
一、己○○前於民國94、95年間，因詐欺、竊盜案件，分別經本
    院以94年度易字第1073號、臺灣高等法院高雄分院以94年度
    上易字第784 號判處有期徒刑3 月、1 年確定；復因搶奪案
    件，經本院以94年度訴字第4222號判處有期徒刑10月，經上
    訴後，臺灣高等法院高雄分院以95年度上訴字第864 號判決
    駁回上訴確定；又因違反毒品危害防制條例案件，經本院以
    95年度訴字第153 號判處有期徒刑10月確定；另因詐欺案件
    ，經本院以95年度簡字第4409號判處有期徒刑4 月確定；上
    開5 罪，再經本院以96年度聲減字第6572號裁定減為有期徒
    刑1 月15日、6 月、5 月、5 月、2 月，應執行有期徒刑11
    月15日確定，嗣於97 年1月21日縮刑期滿執行完畢。庚○○
    前於95年間，因違反毒品危害防制條例案件，經本院以94年
    度訴字第3822號判處有期徒刑1 年確定；復因違反毒品危害
    防制條例案件，經本院以95年度訴字第855 號判處有期徒刑
    9 月確定；又因詐欺案件，經本院以95年度易字第262 號判
    處有期徒刑5 月確定；上開3 罪，再經本院以95年度聲字第
    2285號裁定應執行有期徒刑2 年確定，然因中華民國九十六
    年罪犯減刑條例施行，上開3 罪，復經本院以96年度聲減字
    第1373號裁定減為6 月、4 月15日、2 月15日，應執行有期
    徒刑1 年確定，然其已執行之刑期已逾減刑後之刑期，而於
    96年7 月16日執行完畢出監。詎渠等仍不知悔改，於受有期
    徒刑之執行完畢後5 年內，為下列犯行：
  (一)己○○與陳君華（經檢察官另行起訴）意圖為自己不法之所
    有，基於竊盜之犯意聯絡，於附表編號一至三所示時地，己○○騎乘機車搭載陳君華至現場，由陳君華徒手竊取附表編
    號一至三所示之財物。
  (二)己○○意圖為自己不法之所有，基於竊盜之犯意，於附表編
    號四至五所示時地，徒手竊取附表編號四至五所示之財物。
  (三)己○○與庚○○意圖為自己不法之所有，基於竊盜之犯意聯
    絡，於附表編號六所示時地，庚○○騎乘機車搭載己○○至
    現場，由兩人共同徒手竊取附表編號六所示之財物。
  (四)庚○○意圖為自己不法之所有，基於竊盜之犯意，於附表編
    號七所示時地，徒手竊取附表編號七所示之財物。
二、嗣附表編號一至三、七所示之竊盜犯行，經警於附表編號一
    至三、七所示時地查獲。另己○○就附表編號四至六所示之
    竊盜犯行，於警方尚未知悉其係犯罪行為人前，主動坦承上
    開犯行，自首而接受裁判。
三、案經高雄市政府警察局楠梓分局、左營分局報告臺灣高雄地
    方法院檢察署檢察官偵查起訴。
    理  由
一、訊據被告己○○、庚○○對上開犯罪事實均坦承不諱，核與
    證人即共同被告己○○、庚○○，證人即共犯陳君華，證人
    即和平甲區國宅社區管委會主委劉諺儀、和平甲區國宅管理
    員郭修禮、金勁資源回收廠員工李淑媛、高雄市楠梓區油廠
    國小總務主任辛○○、資源回收廠負責人陳順成、臺灣一川
    股份有限公司代理人甲○○、高雄市楠梓區油廠國小警衛丙○○，證人乙○○、丁○○、李宋晏於警詢及偵查中之證述
    情節相符（見警一卷第1 至3 、7 至10頁，警二卷第1 至4
    、11至16頁，警三卷第1 至3 、7 至10頁，警四卷第4 至8
    頁，警五卷第5 至6 頁，警六卷第1 至20頁，偵一卷第3 至
    5 頁、17至19頁，偵六卷第12至15頁，偵七卷第10至12頁）
    ，並有監視器翻拍照片、現場蒐證照片、證物照片、扣押物
    品目錄表、贓物認領保管單在卷可稽（見警一卷第15至16頁
    ，警二卷第21、23至24頁，警三卷第13、15、20至24頁，警
    四卷第12、14至16頁，警五卷第34至36頁，警六卷第50、52
    至53頁、59至60頁），足認被告2 人前開任意性自白與事實
    相符，被告2 人犯行堪以認定，應依法論科。
二、核被告己○○、庚○○所為，均係犯刑法第320 條第1 項之
    竊盜罪。被告己○○與共犯陳君華，就附表編號一至三所示
    之竊盜犯行，有犯意聯絡及行為分擔，為共同正犯。被告己○○與庚○○，就附表編號六所示之竊盜犯行，有犯意聯絡
    及行為分擔，為共同正犯。被告己○○所犯上開6 次竊盜犯
    行間，被告庚○○所犯上開2 次竊盜犯行間，犯意各別，行
    為互殊，應予分論併罰。又己○○前於94、95年間，因詐欺
    、竊盜案件，分別經本院以94年度易字第1073號、臺灣高等
    法院高雄分院以94年度上易字第784 號判處有期徒刑3 月、
    1 年確定；復因搶奪案件，經本院以94年度訴字第4222號判
    處有期徒刑10月，經上訴後，臺灣高等法院高雄分院以95年
    度上訴字第864 號判決駁回上訴確定；又因違反毒品危害防
    制條例案件，經本院以95年度訴字第153 號判處有期徒刑10
    月確定；另因詐欺案件，經本院以95年度簡字第4409號判處
    有期徒刑4 月確定；上開5 罪，再經本院以96年度聲減字第
    65 72 號裁定減為有期徒刑1 月15日、6 月、5 月、5 月、
    2 月，應執行有期徒刑11月15日確定，嗣於97年1 月21日縮
    刑期滿執行完畢。庚○○前於95年間，因違反毒品危害防制
    條例案件，經本院以94年度訴字第3822號判處有期徒刑1 年
    確定；復因違反毒品危害防制條例案件，經本院以95年度訴
    字第855 號判處有期徒刑9 月確定；又因詐欺案件，經本院
    以95年度易字第262 號判處有期徒刑5 月確定；上開3 罪，
    再經本院以95年度聲字第2285號裁定應執行有期徒刑2 年確
    定，然因中華民國九十六年罪犯減刑條例施行，上開3 罪，
    復經本院以96年度聲減字第1373號裁定減為6 月、4 月15日
    、2 月15日，應執行有期徒刑1 年確定，然其已執行之刑期
    已逾減刑後之刑期，而於96年7 月16日執行完畢出監等情，
    此有臺灣高等法院被告前案紀錄表在卷可佐（見本院卷第11
    至33頁、84至89頁），其等於受有期徒刑之執行完畢後5 年
    以內故意再犯有期徒刑以上之罪，為累犯，均應依刑法第47
    條第1 項之規定，加重其刑。被告己○○就附表編號四至六
    所示之竊盜犯行，於警方尚未知悉其係犯罪行為人前，主動
    坦承上開犯行，自首而接受裁判等情，此有被告己○○警詢
    筆錄在卷可按（見警四卷第1 至2 頁，警五卷第3 頁，警六
    卷第6 頁），爰依刑法第62條前段之規定，減輕其刑。被告
    己○○就前述經自首之犯行，有前開刑之加重及減輕事由，
    並依法先加後減之。
三、爰審酌被告2 人已有前述之竊盜前科，仍不思以正當途徑獲
    取金錢，復竊取他人之財物，侵害他人財產權，足見其法治
    觀念薄弱，然其等竊得之財物價值非鉅，且除白鐵蓋1 片經
    被告2 人送回外，其餘均經被害人領回，有贓物認領保管單
    在卷可憑（見警二卷第23頁，警三卷第15頁，警四卷第16頁
    ，警五卷第頁，警六卷第52至53頁），及犯後坦承犯行，已
    見悔意，態度尚可等一切情狀，分別量處如主文所示之刑，
    並定其應執行之刑，且於被告庚○○主文欄諭知易科罰金之
    折算標準。
四、至檢察官雖請求令被告己○○入勞動場所強制工作，惟按保
    安處分係針對受處分人將來之危險性所為之處置，以達教化
    、治療之目的，為刑罰之補充制度。我國現行刑法採刑罰與
    保安處分雙軌制，係在維持行為責任之刑罰原則下，為協助
    行為人再社會化之功能，以及改善行為人潛在之危險性格，
    期能達成根治犯罪原因、預防犯罪之特別目的。是保安處分
    中之強制工作，旨在對嚴重職業性犯罪及欠缺正確工作觀念
    或無正常工作因而犯罪者，強制其從事勞動，學習一技之長
    及正確之謀生觀念，使其日後重返社會，能適應社會生活。
    保安處分之措施亦含社會隔離、拘束身體自由之性質，其限
    制人民之權利，實與刑罰同，本諸法治國家保障人權之原理
    及刑法之保護作用，其法律規定之內容，應受比例原則之規
    範，使保安處分之宣告，與行為人所為行為之嚴重性、行為
    人所表現之危險性，及對於行為人未來行為之期待性相當。
    刑法第90條及竊盜犯贓物犯保安處分條例第3 條第1 項關於
    強制工作之規定，均係本於上開意旨制定，而由法院視個案
    中行為人之危險性格，依職權決定應否交付強制工作，以達
    保安處分之特別預防之目的（大法官釋字第471 號解釋參照
    ）。查本件被告己○○上開6 次竊盜犯行，經本院量處主文
    所示之刑，已屬適當。而其前於94、95年間雖有竊盜及搶奪
    前科，然其於刑之執行完畢後約相隔4 月，始再犯本件6 次
    竊盜犯行，尚難遽認其因有犯罪之習慣，或因遊蕩或懶惰成
    習而犯罪。又其犯罪所用手段，係徒手行竊，尚非情節嚴重
    而危害社會治安重大之犯罪。綜上，應認對被告己○○宣告
    上開徒刑即足以收矯治之效，爰不為令其入勞動處所強制工
    作之保安處分之宣告，附此敘明。
據上論斷，應依刑事訴訟法第299 條第1 項前段、第273 條之1
第1 項、第284 條之1 ，刑法第28條、第320 條第1 項、第47條
第1 項、第62條前段、第41條第1 項前段、第51條第5 款，刑法
施行法第1 條之1 ，判決如主文。
本案經檢察官戊○○到庭執行職務。
中    華    民    國    98    年    1     月    13    日
                  刑事第三庭  法  官  林依蓉
以上正本證明與原本無異。
如不服本判決應於收受送達後10日內向本院提出上訴書狀，並應
敘述具體理由；如未敘述上訴理由者，應於上訴期間屆滿後20日
內向本院補提理由書（均須按他造當事人之人數附繕本）「切勿
逕送上級法院」。
中    華    民    國    98    年    1     月    13    日
                              書記官  邱靜銘
附錄論罪科刑法條：
刑法第320條第1項
意圖為自己或第三人不法之所有，而竊取他人之動產者，為竊盜
罪，處5 年以下有期徒刑、拘役或5 百元以下罰金。
 附表：
 ┌──┬───────┬───┬────┬───────┬─────┐
 │編號│行竊時間、地點│行為人│竊得財物│查獲時間、地點│主文      │
 ├──┼───────┼───┼────┼───────┼─────┤
 │ 一 │97年5 月30日晚│己○○│高雄市楠│於97年5 月31日│己○○共同│
 │    │間6 時29分許，│陳君華│梓區德民│上午9 時29分許│犯竊盜罪，│
 │    │在高雄市○○區○      ○路和平甲│，在高雄市楠梓│累犯，處有│
 │    │德民路和平甲區│      │區國宅所│區○○路和平甲│期徒刑參月│
 │    │國宅          │      │有之地下│區國宅前為警查│。        │
 │    │              │      │室逃生梯│獲            │          │
 │    │              │      │出口白鐵│              │          │
 │    │              │      │蓋1 片  │              │          │
 ├──┼───────┼───┼────┼───────┼─────┤
 │ 二 │97年6 月9 日上│己○○│高輝營造│於97年6 月9 日│己○○共同│
 │    │午6 時許，在高│陳君華│股份有限│上午6 時30分許│犯竊盜罪，│
 │    │雄市楠梓區海洋│      │公司所有│，在高雄市楠梓│累犯，處有│
 │    │科技大學後門工│      │之槽型鋼│區○○路與惠豐│期徒刑參月│
 │    │地            │      │筋1 支（│路口為警查獲  │。        │
 │    │              │      │長410 公│              │          │
 │    │              │      │分、重42│              │          │
 │    │              │      │公斤）  │              │          │
 ├──┼───────┼───┼────┼───────┼─────┤
 │ 三 │97年6 月10日上│己○○│丁○○所│於97年6 月10日│己○○共同│
 │    │午9 時許，在高│陳君華│有之鋁鍋│下午1 時許，經│犯竊盜罪，│
 │    │雄市楠梓區加昌│      │及鐵鍋各│丁○○於金勁資│累犯，處有│
 │    │路69橫巷7 號工│      │2 個、鋁│源回收場尋回後│期徒刑參月│
 │    │寮            │      │製活動梯│，報警處理    │。        │
 │    │              │      │1 架    │              │          │
 │    │              │      │        │              │          │
 │    │              │      │        │              │          │
 │    │              │      │        │              │          │
 ├──┼───────┼───┼────┼───────┼─────┤
 │ 四 │97年7 月18日下│己○○│油廠國小│己○○於97年8 │己○○犯竊│
 │    │午2 時許，在高│      │所有之鷹│月8 日上午9 時│盜罪，累犯│
 │    │雄市楠梓區左楠│      │架5 組  │20 分 許向左營│，處有期徒│
 │    │路4 號油廠國小│      │        │分局翠屏派出所│刑貳月。  │
 │    │              │      │        │員警自首      │          │
 ├──┼───────┼───┼────┼───────┼─────┤
 │ 五 │97年8 月5 日上│己○○│李宋晏所│己○○於97年8 │己○○犯竊│
 │    │午10時許，在高│      │有之鐵製│月8 日下午2 時│盜罪，累犯│
 │    │雄市楠梓區學專│      │籃子1 個│10分許向左營分│，處有期徒│
 │    │路88-1號      │      │        │局四海派出所員│刑貳月。  │
 │    │              │      │        │警自首        │          │
 ├──┼───────┼───┼────┼───────┼─────┤
 │ 六 │97年8 月6 日上│己○○│臺灣一川│己○○於97年8 │己○○共同│
 │    │午4 時許，在高│庚○○│工程股份│月7 日下午2 時│犯竊盜罪，│
 │    │雄市楠梓區宏毅│      │有限公司│18分許向左營分│累犯，處有│
 │    │三路4 巷8 號工│      │所有之鷹│局啟文派出所員│期徒刑貳月│
 │    │地            │      │架鐵踏板│警自首        │。庚○○共│
 │    │              │      │4 片    │              │同犯竊盜罪│
 │    │              │      │        │              │，累犯，處│
 │    │              │      │        │              │有期徒刑參│
 │    │              │      │        │              │月，如易科│
 │    │              │      │        │              │罰金，以新│
 │    │              │      │        │              │臺幣壹仟元│
 │    │              │      │        │              │折算壹日。│
 ├──┼───────┼───┼────┼───────┼─────┤
 │ 七 │97年8 月6 日中│庚○○│油廠國小│於97年8 月7 日│庚○○犯竊│
 │    │午12時30分許，│      │所有之鐵│中午12時10分許│盜罪，累犯│
 │    │在高雄市楠梓區│      │製羽球網│，在高雄市楠梓│，處有期徒│
 │    │左楠路4 號油廠│      │架1 支  │區○○○路35巷│刑參月，如│
 │    │國小          │      │        │資源回收廠為警│易科罰金，│
 │    │              │      │        │查獲          │以新臺幣壹│
 │    │              │      │        │              │仟元折算壹│
 │    │              │      │        │              │日。      │
 └──┴───────┴───┴────┴───────┴─────┘


司法院資訊處製作；財團法人民間司法改革基金會備份。
